【裁判字號】    90,上易,1423
【裁判日期】    900607
【裁判案由】    竊盜
【裁判全文】
臺灣高等法院刑事判決                            九十年度上易字第一四二三號
    上  訴  人
    即  被  告  甲○○
右上訴人因竊盜案件，不服臺灣新竹地方法院八十九年度易字第一三七三號，中華民
國九十年二月二十八日第一審判決（起訴案號：臺灣新竹地方法院檢察署八十九年度
偵字第六一四七號），提起上訴，本院判決如左：
    主  文
上訴駁回。
    事實及理由
一、甲○○於民國八十六年間，曾因過失傷害案件，經本院判處有期徒刑三月確定，
    於同年十二月一日執行完畢。其意圖為自己不法之所有，於八十九年十月二十八
    日下午六時二十分許，在新竹市○○路二十八號大眾唱片行內，假藉挑選ＣＤ之
    際，竊取該唱片行所陳列販售之北原山貓ＣＤ一組（價值新臺幣三百十八元），
    得手後，將之置於自己所著風衣內之左手腋下，以掩人耳目，隨後走出該唱片行
    。然甲○○全部之竊盜過程為該唱片行職員乙○○透過監視器發現，經乙○○追
    出該唱片行外約二十餘公尺（起訴書誤載為十五公尺）遠後，乙○○輕拍甲○○
    右上臂並說：「先生，你的ＣＤ沒有結帳」，惟甲○○連稱：「沒有，沒有」，
    乙○○遂要求甲○○同返該唱片行，甲○○甫轉身步行一、二步，前開北原山貓
    ＣＤ一組即自其風衣中落下，嗣經乙○○報警查獲。案經新竹市警察局第二分局
    報請臺灣新竹地方法院檢察署檢察官偵查起訴。
二、本案經本院審理結果，認第一審以上訴人即被告甲○○犯刑法第三百二十條第一
    項竊盜罪，並以被告前因過失傷害案件，經本院判處有期徒刑三月，於八十六年
    十二月一日執行完畢，有其全國前案紀錄表在卷可稽，於五年內再犯本件有期徒
    刑以上之罪，為累犯，爰酌情並援引刑事訴訟法第二百九十九條第一項前段，刑
    法第三百二十條第一項、第四十七條、第二條第一項前段、第四十一條第一項前
    段，罰金罰鍰提高標準條例第一條前段、第二條，量處拘役二十日，並諭知如易
    科罰金以銀元三百元折算一日。核其認事用法並無不合，量刑亦屬適當，應予維
    持，並引用第一審判決書記載之理由及證據。
三、被告上訴意旨謂：其並未竊取北原山貓ＣＤ，是店員乙○○蓄意攀誣，因以原審
    所為論罪科刑之判決不當云云。經查：
（一）被告如何行竊及如何被發覺查獲等情，迭據證人乙○○於偵審中一再指陳歷歷
      。被告雖以乙○○就監視器有錄影、追趕距離等，前後所述不一致，質疑證人
      證詞之真實性。然查：
  １、大眾唱片行所備置之監視系統，並未裝設錄影設備一節，已經乙○○於警訊時
      供明，另遍閱乙○○於檢察官訊問及原審作證時之供述，均指稱係經由該唱片
      行之監視系統發現被告行竊事，並未提及有錄影錄到被告行竊情節。是以，被
      告空言稱乙○○謂有錄影云云，尚屬無據。
  ２、乙○○於檢察官訊問時，指稱「我叫住他時，他已離開店門口約有十五公尺遠
      」等語（見偵查卷第二十七頁背面）；至原審作證時，則稱：「被告沒有結帳
      之後就走出店門口外約二十幾公尺，我跟出去叫住他」等語（見原審卷第二十
      二頁）。其間雖有五公尺之差距，然衡諸常情，一般人對於距離之判斷，原無
      法期其精確，何況僅有五公尺之數步之差，被告執此質疑證人證詞之真實性，
      亦非可採。
（二）被告於本院受命法官九十年五月八日訊問時，對於當天之情形，自述：其至唱
      片行內選購ＣＤ，原有意購買北原山貓ＣＤ，故自唱片行最裡端拿取該組ＣＤ
      ，轉身走至垂直一側之陳列兒歌ＣＤ處，猛然想起女兒尚在另家書店，因此急
      於結帳離開，但見到尚有二、三人排隊等候結帳，故隨手將該組ＣＤ放回結帳
      處旁之ＣＤ架上後迅行離去，其步行約兩個店面之距離，即遭乙○○抓住手，
      質問口袋及所攜包包內有何物？經其取出己有之變電器後，乙○○猶不讓其離
      去，並稱有錄影帶，其乃隨同乙○○返回唱片行，甫至該店，便發現其原先放
      回架上之北原山貓ＣＤ，掉落在架下之地面上，乙○○拾起該組ＣＤ，並命其
      同至辦公室，查看其所攜之包包，其認為乙○○既有懷疑，便讓乙○○查看包
      包等情。惟被告係三十四年一月十日出生，已據當庭核對其身分證件無訛，並
      記明筆錄在卷，為年逾五十歲之成年人，若未有竊盜行為，豈會因為店員一句
      「有錄影」之說詞，即願意返回唱片行？又既於返抵唱片行之際，在門口附近
      之地上即發現店員所稱遭竊之ＣＤ，則被告於當時，大可據理向店員表達不滿
      之意，何須與店員再至辦公室，並將與該ＣＤ無關之己有包包供店員查看？此
      在在均與事理及一般經驗法則有悖。
（三）至於被告另以其當日所著之外衣，係下擺有鬆緊帶之夾克型外套，辯稱：若Ｃ
      Ｄ放在外衣內，不可能掉落云云。經查，被告當日所著之夾克型外套，下擺有
      鬆緊帶之事實，已據本院受命法官當庭勘驗屬實，記明筆錄在卷，並有照片一
      張附卷可憑（見偵查卷第十二頁）。惟ＣＤ係硬質物，若置於軟質之衣物鬆緊
      帶所圈之處，由外觀原顯可得見，但被告已自陳證人係先問其口袋所放之變電
      器，可見被告當時並非將ＣＤ放在外套鬆緊帶所圈之處；且被告當時原係將Ｃ
      Ｄ夾在腋下，已據證人乙○○證實，則於走動時，ＣＤ自外套與內部衣物間隙
      滑落，自非無可能。
    綜上，被告上訴意旨所指各節，均非可採。又本件檢察官以被告素行不佳，犯後
    藉詞狡辯，毫無悔悟之心，具體請求量處有期徒刑七月；原審酌情量處拘役二十
    日，已屬從輕。被告猶執前詞，指摘原判決不當，實為無理由，應予駁回。
據上論斷，應依刑事訴訟法第三百七十三條、第三百六十八條，判決如主文。
本案經檢察官謝英民到庭執行職務。
中      華      民      國     九十     年     六     月       七       日
                              臺灣高等法院刑事第五庭
                                  審判長法  官  曾  德  水
                          法  官  趙  功  恆
                                        法  官  林  立  華
右正本證明與原本無異。
不得上訴。
                                        書記官  廖  月  女
中      華      民      國     九十     年     六     月       七       日
附錄本案論罪科刑法條全文：
刑法第三百二十條第一項：
意圖為自己或第三人不法之所有，而竊取他人之動產者，為竊盜罪，處五年以下有期
徒刑、拘役或五百元以下罰金。
（罰金額度已提高為十倍）


司法院資訊處製作；財團法人民間司法改革基金會備份。
